臺灣高等法院刑事判決　　　　　　　　96年度上易字第1532號
上　訴　人
即　被　告　乙○○
　　　　　　　　　　　號
　　　　　　　　　　(現於臺灣臺北監獄臺北分監執行)
上列上訴人因竊盜案件，不服臺灣桃園地方法院95年度易字第
1563號，中華民國96年5月21日第一審判決（起訴案號：臺灣桃
園地方法院檢察署95年度偵字第16382號），提起上訴，本院判
決如下：
    主  文
原判決撤銷。
乙○○共同攜帶兇器竊盜，累犯，處有期徒刑拾月，減為有期徒
刑伍月，如易科罰金，以新臺幣壹仟元折算壹日。
    事  實
本院認定之犯罪事實與原審判決書（如附件）事實欄之記載相同
，茲引用之。
    理  由
一、引用原判決書（如附件）理由欄所記載之證據。
二、被告提起上訴，仍否認竊盜犯行，辯稱：當日伊係開車載綽
    號「阿志」之徐勝志返家，徐勝志乃帶伊去保障村朋友家喝
    茶，後發現該車沒有油了，伊就叫「謝乾壽」來載伊，後伊
    回家就沒有再出門，故該車會停在查獲地點云云。
三、原審係依證人甲○○、詹威格、徐勝志之證述，並以被告前
    後辯詞矛盾；復由被告所持用電話訊號接收基地台資料互核
    勾稽顯示：被告於95年7月21日凌晨3時前後期間，確係於保
    障村附近出沒，且期間未曾有被告撥打或接收其所謂「謝乾
    壽」持用門號之通聯紀錄，認定被告所辯不足採信，而確有
    竊盜犯行。於判決理由詳予論述，經核認事用法並無不合。
四、核被告所為，係犯刑法第321條第1項第3款之攜帶兇器竊盜
    罪。又被告與不詳男子間就本件犯行，有犯意聯絡與行為分
    擔，為共同正犯。被告有如附件事實欄所載之前科紀錄並經
    執行有期徒刑完畢等情，有本院被告前案紀錄表在卷可稽，
    被告於5年內故意再犯本件最重本刑為有期徒刑以上之罪，
    為累犯，應依法加重其刑。
五、原審予以論科，固非無見，惟查被告犯罪在96年4月24日以
    前，合於中華民國96年罪犯減刑條例第2條第1項第3款之規
    定，原審未及適用，尚有未合。被告提起上訴，否認犯罪，
    雖無理由，惟原判決既有可議，自屬無可維持，應予撤銷改
    判。爰審酌被告並非老邁力弱之人，不以正當方法賺取所需
    ，竟夥同不詳男子於深夜時分持油壓剪竊取他人電線，且犯
    後矢口否認犯行，一再飾詞狡辯，毫無悔悟之心等一切情狀
    ，量處有期徒刑10月。又被告犯罪在96年4月24日以前，合
    於中華民國96年罪犯減刑條例第2條第1項第3款之規定，依
    法減其刑期2分之1，減為有期徒刑伍月，並諭易科罰金之折
    算標準。至扣案之鐵製油壓剪，雖係被告持以為本件犯行之
    工具，然被告否認為其所有，亦無證據顯示該油壓剪之所有
    權屬被告或共犯所有，自不得予以宣告沒收，附此敘明。
據上論斷，應依刑事訴訟法第369條第1項前段、第373條、第364
條、第299條第1項前段，刑法第28條、第321條第1項第3款、第
47條第1項、第41條第1項前段、中華民國96年罪犯減刑條例第2
條第1項第3款、第7條第1項、第2項、刑法施行法第1條之1，判
決如主文。
本案經檢察官張啟彬到庭執行職務。
中　　華　　民　　國　　96　　年　　8　　月　　23 　日
　　　　　　　　　刑事第十六庭  審判長法　官  葉騰瑞
　　　　　　　　　　　　　　　　　　  法　官  莊明彰
　　　　　　　　　　　　　　　　　　  法　官  吳鴻章
以上正本證明與原本無異。
不得上訴。
                                      書記官  魏淑娟
中　　華　　民　　國　　96　　年　　8 　　月　　23　　日
附錄：本案論罪科刑法條全文
中華民國刑法第321條
（加重竊盜罪）
犯竊盜罪而有左列情形之一者，處 6 月以上、 5 年以下有期徒
刑：
一  於夜間侵入住宅或有人居住之建築物、船艦或隱匿其內而犯
之者。
二  毀越門扇、牆垣或其他安全設備而犯之者。
三  攜帶兇器而犯之者。
四  結夥三人以上而犯之者。
五  乘火災、水災或其他災害之際而犯之者。
六  在車站或埠頭而犯之者。
前項之未遂犯罰之。
